nb: Hjem og hage > Kjøkken og spiserom > Borddekning > Glass og kopper > Stettglass: Brandyglass; Champagneglass; Cocktailglass; Cordial-glass; Vinglass
de: Heim & Garten > Küche & Esszimmer > Tafelgeschirr > Trinkgefäße > Stielgläser: Brandygläser; Champagnergläser; Cocktailgläser; Likörgläser; Weingläser
sl-SI: Dom in vrt > Kuhinja in jedilnica > Namizni pribor > Kozarci > Kozarci za vino: Kozarci za žganje; Kozarci za šampanjec; Kozarci za koktajle; Kozarci za sirup; Kozarci za vino
fi: Koti ja puutarha > Keittiö ja ruokailu > Astiat > Juoma-astiat > Jalalliset lasit: Brandylasit; Samppanjalasit; Cocktail-lasit; Liköörilasit; Viinilasit
pt-BR: Casa e jardim > Produtos de cozinha e aparelhos de jantar > Utensílios para mesa > Utensílios para bebidas > Taça: Taças de conhaque; Taças de champanhe; Copos e taças para coquetéis; Taças de licor; Taças de vinho
bg-BG: Дом и градина > Кухня и трапезария > Посуда за хранене > Съдове за напитки > Чаши със столче: Чаши за бренди; Чаши за шампанско; Коктейлни чаши; Чаши за ликьор; Чаши за вино
en: Home & Garden > Kitchen & Dining > Tableware > Drinkware > Stemware: Brandy Glasses; Champagne Glasses; Cocktail Glasses; Cordial Glasses; Wine Glasses
fr: Maison et jardin > Arts de la table et arts culinaires > Arts de la table > Articles de boisson > Verres à pied: Verres à brandy; Verres à champagne; Verres à cocktail; Verres à liqueur; Verres à vin
nl: Huis en tuin > Keuken en eetkamer > Servies en bestek > Glazen > Glaswerk op voet: Cognacglazen; Champagneglazen; Cocktailglazen; Likeurglazen; Wijnglazen
it: Casa e giardino > Cucina e pranzo > Stoviglie > Bicchieri > Calici: Bicchieri da brandy; Calici da champagne; Bicchieri da cocktail; Bicchieri cordiali; Calici da vino
ro-RO: Casă și grădină > Bucătărie și sufragerie > Veselă > Căni și pahare > Pahare cu picior: Pahare pentru coniac; Pahare de șampanie; Pahare de cocteil; Pahare pentru lichior; Pahare de vin
sv: Hem och trädgård > Kök och matsal > Serviser > Glas och karaffer > Glas på fot: Konjaksglas; Champagneglas; Cocktailglas; Likörglas; Vinglas
pt-PT: Casa e jardim > Cozinha e refeições > Louça de mesa > Copos e similares > Copos com pé: Copos de brandy; Taças de champanhe; Copos de coquetel; Copos de licor; Copos de vinho
el: Σπίτι & κήπος > Κουζίνα & τραπεζαρία > Επιτραπέζια σκεύη σερβιρίσματος > Εξοπλισμός ποτηριών > Σκεύη με στέλεχος (κολονάτα)/ποτήρια κρασιού: Ποτήρια μπράντι; Ποτήρια σαμπάνιας; Ποτήρια κοκτέιλ; Ποτήρια λικέρ; Ποτήρια κρασιού
es: Casa y jardín > Cocina y comedor > Utensilios de mesa > Cristalería > Stemware: Copas para brandy; Copas de champán; Copas de cóctel; Copas para licor; Copas de vino
hr-HR: Dom i vrt > Kuhinja i blagovaonica > Stolni pribor > Čaše > Čaše sa stalcima: Čaše za brendi; Čaše za šampanjac; Čaše za koktele; Čaše za aperitive; Čaše za vino
zh-CN: 家居与园艺 > 厨房/餐厅 > 餐具 > 饮具 > 高脚杯: 白兰地杯; 香槟杯; 鸡尾酒杯; 甜酒杯; 红酒杯
th: บ้านและสวน > ห้องครัวและการรับประทานอาหาร > เครื่องใช้บนโต๊ะอาหาร > อุปกรณ์สำหรับเครื่องดื่ม > แก้วไวน์: แก้วบรั่นดี; แก้วแชมเปญ; แก้วค็อกเทล; แก้วคอร์เดียล; แก้วไวน์
pl: Dom i ogród > Kuchnia i jadalnia > Zastawy stołowe > Naczynia do napojów > Kieliszki: Kieliszki do brandy; Kieliszki do szampana; Kieliszki do koktajli; Kieliszki do wina; Kieliszki do wina
ja: ホーム・ガーデン > キッチン・ダイニング > テーブルウェア > グラス・カップ > ワイングラス・カクテルグラス: ブランデーグラス; シャンパングラス; カクテルグラス; コーディアルグラス; ワイングラス
cs: Dům a zahrada > Kuchyně a jídelny > Stolní nádobí > Nádoby na nápoje > Skleničky: Sklenice na brandy; Sklenice na šampaňské; Sklenice na koktejly; Likérové sklenice; Sklenice na víno
zh-TW: 居家和庭園 > 廚房與餐廳 > 餐具 > 飲用杯具 > 高腳杯: 白蘭地酒杯; 香檳杯; 雞尾酒杯; 甜酒杯; 紅酒杯
tr: Ev ve Bahçe > Mutfak ve Yemek > Sofra Takımları > Bardak Takımları > Saplı Bardak Takımları: Brendi Kadehleri; Şampanya Bardakları; Kokteyl Bardakları; Likör Kadehleri; Şarap Bardakları
lt-LT: Namai ir sodas > Virtuvė ir valgomasis > Stalo reikmenys > Gėrimų indai > Indai ant kojelių: Brendžio taurės; Šampano taurės; Kokteilių taurės; Širdies formos taurės; Vyno taurės
hu: Otthon és kert > Konyha és étkező > Asztali edények > Italkészletek > Talpas poharak: Konyakos poharak; Pezsgőspoharak; Koktélos poharak; Likőrös poharak; Borospoharak
vi: Nhà và vườn > Phòng bếp và phòng ăn > Đồ dùng trên bàn ăn > Đồ đựng đồ uống > Giá đỡ đồ thủy tinh: Ly Brandy; Ly sâm banh; Ly cocktail; Ly rượu thơm; Ly rượu vang
ru: Дом и сад > Кухня и сервировка стола > Столовая посуда и предметы сервировки > Посуда для напитков > Бокалы: Бокалы для бренди; Бокалы для шампанского; Бокалы для коктейлей; Бокалы для ликера; Бокалы для вина
sk-SK: Dom a záhrada > Kuchyňa a jedáleň > Stolový riad > Poháre > Poháre na stopke: Poháre na brandy; Poháre na šampanské; Koktejlové poháre; Poháre na destiláty; Poháre na víno
da: Hjem og have > Køkken og spisestue > Service og bestik > Glas og kopper > Stilkglas: Brandy-glas; Champagneglas; Cocktailglas; Cordial-glas; Vinglas
ko: 가정/원예 용품 > 주방/식탁 > 식탁용 식기류 > 음료 용기 > 스템웨어: 브랜디 잔; 샴페인잔; 칵테일잔; 코디얼 잔; 와인잔